臺灣雲林地方法院刑事判決　　　　　　　 96年度訴字第183號
公　訴　人　臺灣雲林地方法院檢察署檢察官
被　　　告　甲○○
　　　　　　　　　　（現羈押於臺灣雲林看守所）
上列被告因妨害公務等案件，經檢察官提起公訴（96年度偵字第
1076號），本院合議庭裁定由受命法官獨任依簡式審判程序審理
，判決如下：
    主  文
甲○○竊盜，累犯，處有期徒刑伍月；又對於公務員依法執行職
務時，施強暴，累犯，處有期徒刑貳年；又損壞公務員職務上掌
管之物品，累犯，處有期徒刑玖月。應執行有期徒刑年。
    事  實
一、甲○○前於民國94年間，因竊盜案件，經台灣台中地方法院
    於94年4 月7 日，以94年度中簡字第1039號判處有期徒刑4
    月確定；復於94年間，因竊盜案件，經本院斗六簡易庭於94
    年6 月27日，以94年度六簡字第234 號判處拘役59日確定，
    上開二罪接續執行，於95年9 月16日縮短刑期執行完畢，詎
    仍不知悔改，於96年2 月11日23時30分許，見乙○○所有車
    牌號碼G8-2779 號自小貨車，停放在雲林縣西螺鎮○○○路
    西螺農工門口，竟意圖為自己不法之所有，持自備鑰匙，竊
    得該自小貨車，供己代步使用，並於96年2 月12日凌晨0 時
    許，將該自小貨車停放在雲林縣斗六市○○路口與雲南街口
    旁停車場，旋離去現場。雲林縣警察局交通隊小隊長吳進興
    與警員鄭明華，於96年2 月15日執行14時至18時斗六市區交
    整勤務，於同日16時30分許，以手提式電腦過濾失竊車輛，
    於上開停車場，發現乙○○所有自小貨車，立即返回交通隊
    ，由警員鄭明華與替代役男林志賢、黃凱揚等三人，駕駛由
    警員職務上所掌管之車號N4-4093 號偵防車，在現場埋伏。
    嗣於96年2 月15日23時50分許，甲○○欲駛離自小貨車，鄭
    明華身穿警員制服，向前盤查，甲○○明知鄭明華為依法執
    行職務之警員，竟仍基於施強暴之犯意，以G8-2779 號自小
    貨車，衝撞警員鄭明華，幸經鄭明華即時閃避，始未受傷。
    甲○○駕車往雲林縣斗六市○○路往斗南方向逃逸，鄭明華
    與上開二位替代役男駕車自後追捕，行經長林路與長平南路
    口時，超車欲攔停甲○○所駕駛之自小貨車，惟甲○○竟基
    於損壞警員職務上掌管之偵防車之犯意，在長平南路37之10
    號前，以自小貨車前車頭，衝撞交通隊警員鄭明華執行追緝
    任務時所駕駛之車號N4-4093 號偵防車右後車身，致該偵防
    車右後車身板金刮傷損壞。嗣甲○○因撞擊後行車方向不穩
    ，自小貨車右後車輪掉落水溝，鄭明華始得以當場逮捕甲○
    ○。
二、案經雲林縣警察局報請臺灣雲林地方法院檢察署檢察官偵查
    起訴。
    理  由
一、訊據被告甲○○於本院坦承上揭事實不諱，經核與被害人乙
    ○○於警詢指訴情節相符，復有照片21張、警員鄭明華職務
    報告書、車輛車牌失竊作業查詢車輛認可資料、贓物認領保
    管單各1 紙附卷可稽，足認被告自白與事實相符，堪以採信
    。綜上，本件事證明確，被告犯行，堪以認定。
二、核被告所為，係刑法犯第320 條第1 項竊盜罪、同法第135
    條第1 項對執行職務公務員施強暴罪及同法第138 條毀損公
    務員職務上掌管之物品罪。又其前於94年間，因竊盜案件，
    經台灣台中地方法院於94年4 月7 日，以94年度中簡字第10
    39號判處有期徒刑4 月確定；復於94年間，因竊盜案件，經
    本院斗六簡易庭於94年6 月27日，以94年度六簡字第234 號
    判處拘役59日確定，上開二罪接續執行，於95年9 月16日縮
    短刑期執行完畢等情，有臺灣高等法院被告前案紀錄表在卷
    可按，其於五年以內故意再犯本件有期徒刑以上之罪，為累
    犯，依刑法第47條第1 項規定，加重其刑。其所犯上開三罪
    ，犯意各別，犯罪構成要件不同，應予分論併罰。爰審酌被
    告僅因缺少代步工具，竟不思尊重他人財產權，竊取自小貨
    車，及其面臨警員查緝時，僅為脫免自身刑責，而以自小貨
    車衝撞警員及偵防車，行為藐視公權力，造成員警有受傷之
    高度風險，惡性重大，自有必要予以提高量刑。復參酌刑法
    第135 條第1 項對於公務員依法執行職務時施強暴罪，其法
    定最重本刑為三年以下有期徒刑，而刑法第138 條損壞公務
    員職務上掌管之物品罪，其最重法定本刑為五年以下有期徒
    刑。刑法第138 條法定本刑高於同法第135 條第1 項，但被
    告針對員警所施加之強暴行為，其法益之破壞程度，顯然高
    於損壞偵防車右後車身板金之行為，量刑時自應考量及此，
    暨犯後坦承犯行等一切情狀，量處如主文所示之刑，併定其
    應執行之刑。
據上論斷，應依刑事訴訟法第273 條之1 第1 項、第284 條之1
、第299 條第1 項前段，刑法第320 條第1 項、第135 條第1 項
、第138 條、第47條第1 項、第51條第5 款，刑法施行法第1 條
之1 ，判決如主文。
本案經檢察官蕭如娟到庭執行職務
中　　華　　民　　國　　96　　年　　3 　　月　　30　　日
                  刑事第二庭    法  官  柯志民
以上正本證明與原本無異。
如不服本判決，應於判決收受後10日內，向本院提出上訴狀（須
附繕本）。
                                書記官　魏輝碩
中　　華　　民　　國　　96　　年　　3 　　月　　30　　日
論罪之法條全文：
刑法第320條
意圖為自己或第三人不法之所有，而竊取他人之動產者，為竊盜
罪，處五年以下有期徒刑、拘役或五百元以下罰金。
意圖為自己或第三人不法之利益，而竊佔他人之不動產者，依前
項之規定處斷。
前二項之未遂犯罰之。
刑法第135條
對於公務員依法執行職務時，施強暴脅迫者，處三年以下有期徒
刑、拘役或三百元以下罰金。
意圖使公務員執行一定之職務或妨害其依法執行一定之職務或使
公務員辭職，而施強暴脅迫者，亦同。
犯前二項之罪，因而致公務員於死者，處無期徒刑或七年以上有
期徒刑；致重傷者，處三年以上、十年以下有期徒刑。
刑法第138條
毀棄、損壞或隱匿公務員職務上掌管或委託第三人掌管之文書、
圖畫、物品，或致令不堪用者，處五年以下有期徒刑。
